【裁判字號】    88,訴,279
【裁判日期】    890103
【裁判案由】    毒品危害防制條例
【裁判全文】
台灣苗栗地方法院刑事判決                          八十八年度訴字第二七九號
    公  訴  人  臺灣苗栗地方法院檢察署檢察官
    被      告  甲○○
    指定辯護人  本院公設辯護人乙○○
右列被告因毒品危害防制條例案件，經檢察官提起公訴（八十八年度偵字第三三四九
號），本院判決如左：
    主  文
甲○○無罪。
    理  由
一、公訴意旨略以：被告甲○○於民國（下同）八十八年四月十日下午三時許，持第
    二級毒品安非他命至苗栗縣頭份鎮○○路七十三巷五十八弄十號丙○○住處，以
    新台幣二千元之代價，販賣前揭毒品少許予丙○○，嗣經警持本署檢察官簽發之
    搜索票至甲○○在苗栗縣頭份鎮○○路一九一號住所實施搜索而查獲，並扣得吸
    食器一組、殘有疑似第二級毒品安非他命之分裝袋六只、分裝袋四十八只、分裝
    杓二支、玻璃頭一個等物。因認被告甲○○涉有販賣第二級毒品安非他命罪嫌。
二、按犯罪事實應依證據認定之，無證據不得推定其犯罪事實；又不能證明被告犯罪
    者，即應諭知無罪之判決，刑事訴訟法第一百五十四條、第三百零一條第一項分
    別定有明文。又共同被告所為不利於己之供述，固得採為其他共同被告犯罪之證
    據，惟此項不利供述，仍應調查其他必要之證據，以察其是否與事實相符，自難
    專憑此項供述，為其他共同被告犯罪事實之認定。且共同被告不利於己之陳述，
    固得採為其他共同被告犯罪之證據，惟此項不利之陳述，須無瑕疵可指，而就其
    他方面調查，又與事實相符，始得採為其他共同被告犯罪事實之認定，最高法院
    三十一年上字第二四二三號、四十六年台上字第四一九號亦分別著有判例。
三、本件公訴人認被告甲○○涉有販賣第二級毒品安非他命之罪嫌，無非係以証人丙
    ○○之指述、扣有被告甲○○所有之食器一組、殘有第二級毒品安非他命之分裝
    袋六只、分裝袋四十八只、分裝杓二支、玻璃頭一個等物為其依據。
四、訊據被告甲○○於偵查及本院審理中均堅詞否認有何右揭犯行，辯稱：伊被扣得
    上開食器一組、殘有第二級毒品安非他命之分裝袋六只、分裝袋四十八只、分裝
    杓二支、玻璃頭一個等物，係供己施用安非他命所用（業經觀察勒戒），伊並無
    販賣安非他命予証人丙○○等語。經查，証人丙○○先於警初訊中供稱：伊之安
    非他命係向綽號小黑、阿中所購買：：：伊不清楚其等之年籍資料等語；續於警
    複訊中改稱：安非他命係伊以呼叫器聯絡被告甲○○，約定由被告帶安非他命
    至伊家中以新台幣（下同）二千元賣二點五公克安非他命予伊等語。再於偵查中
    供稱：伊不知道被告甲○○之呼叫器號碼，伊沒有打過呼叫器予被告，伊係透過
    朋友打呼叫器給被告，伊忘了係向被告買一千元或二千元之安非他命等語。証人
    丙○○又於本院審理中轉稱：伊向被告甲○○買過一次安非他命，係伊打電話向
    被告聯絡，再由被告甲○○送安非他命至伊家中等語。綜上，証人丙○○就係以
    何種方式向被告甲○○聯絡購買安非他命之情，再參酌証人於警初訊中並無供証
    安非他命係向被告甲○○所購得，而係於警複訊時方改口稱係向被告購得等情，
    証人前後供証反覆不一顯有瑕疵，實難據採為不利被告之認定。又被告遭警搜索
    時並無扣得安非他命、至上開所扣得吸食器、分裝袋等物，係被告甲○○施用時
    所用（有本院被告全國前案紀錄表在卷可參）亦為情理之常，即難以此認定被告
    確涉販賣安非他命之情，綜上所述，被告甲○○上開所辯應屬可信，實難即認被
    告甲○○有何販賣之犯行，此外復查無其他積極證據足資證明被告人確有公訴人
    所指犯行，自應諭知被告無罪之判決。
五、據上論斷，應依刑事訴訟法第三百零一條第一項，判決如主文。
本案經檢察官黃智勇到庭執行職務。
中      華      民      國    八十九    年      一      月      三      日
                              台灣苗栗地方法院刑事庭
                                  法  官  姚  銘  鴻
右正本證明與原本無異。
如不服本判決，應於判決送達後十日內向本院提出上訴狀( 應附繕本 )，上訴於臺灣
高等法院台中分院。
                                  書記官  崔  玉  屏
中     華       民      國     八十九   年      一      月       三     日


司法院資訊處製作；財團法人民間司法改革基金會備份。
